【裁判字號】    97,上訴,2733
【裁判日期】    971217
【裁判案由】    毒品危害防制條例
【裁判全文】
臺灣高等法院臺中分院刑事判決        97年度上訴字第2733號
上  訴  人  臺灣臺中地方法院檢察署檢察官
上  訴  人
即  被  告  乙○○
                    （現於臺灣臺中監獄執行中）
選任辯護人  張淑琪律師（財團法人法律扶助基金會）
上列上訴人因被告違反毒品危害防制條例案件，不服臺灣臺中地
方法院97年度訴字第815號中華民國97年9月23日第一審判決（起
訴案號：臺灣臺中地方法院檢察署97年度偵字第2667號），提起
上訴，本院判決如下：
    主    文
原判決關於販賣第一級毒品部分撤銷。
乙○○犯如附表編號 1至24所示販賣第一級毒品罪，分別處如附
表編號 1至24所示之刑。應執行有期徒刑貳拾年，扣案之第一級
毒品海洛因貳拾陸小包（合計淨重參點陸伍公克，包裝袋總重捌
點柒貳公克）沒收銷燬；電子秤壹個沒收；未扣案之販賣毒品所
得合計新臺幣壹萬肆仟玖佰元沒收，如全部或一部不能沒收時，
以其財產抵償之。
    犯罪事實
一、乙○○明知海洛因屬毒品危害防制條例所管制之第一級毒品
    ，未經允許不得持有、販賣，竟意圖營利，基於販賣第一級
    毒品之犯意，以不知情之妹婿陳鴻斌所申請門號0000000000
    之行動電話作為聯絡工具，為下列犯行：
  (一)於如附表編號1、2所示之時間、地點，以如附表編號1、2
      所示之方式，販賣第一級毒品海洛因予洪金水共2次。
  (二)於如附表編號3至9所示之時間、地點，以如附表編號3至9
      所示之方式，販賣第一級毒品海洛因予洪語鴻共7次。
  (三)於如附表編號10所示之時間、地點，以如附表編號10所示
      之方式，販賣第一級毒品海洛因予蘇興、洪語鴻1次。
  (四)於如附表編號11至24所示之時間、地點，以如附表編號11
      至24所示之方式，販賣第一級毒品海洛因予劉金智共14次
      。
    嗣由臺中縣警察局報告臺灣臺中地方法院檢察署檢察官指揮
    偵辦，並實施通訊監察後，於民國96年11月5日晚間7時許，
    在台中縣清水鎮○○路168巷38弄 20號為警查獲，並當場扣
    得乙○○所有之第一級毒品海洛因26小包（合計淨重3.65公
    克，純度22.61%，純質淨重0.83公克，包裝袋總重8.72公克
    ）及電子秤1個等物。
二、案經臺中縣警察局移送臺灣臺中地方法院檢察署檢察官偵查
    起訴。
    理    由
一、證據能力之說明：
  (一)按被告以外之人於檢察事務官、司法警察官或司法警察調
      查中所為之陳述，與審判中不符時，其先前之陳述具有較
      可信之特別情況，且為證明犯罪事實存否所必要者，得為
      證據，刑事訴訟法第159條之2定有明文。本條所稱「先前
      之陳述具有較可信之特別情況」，係指被告以外之人先前
      於檢察事務官、司法警察官或司法警察調查中所為之陳述
      ，與審判中不符，而從先前與審判中各個陳述之外部附隨
      環境或條件觀察比較，先前之陳述，較為自然可信而足以
      取代審判中之陳述者而言（最高法院95年度台上字第3747
      號判決意旨參照）。又所謂「與審判中不符」，並非僅指
      全部不符而言，凡部分不符，或審判期日行交互詰問時未
      經提問，致證人無從為陳述或為完整陳述等情形，均屬之
      ，蓋法院既賦與訴訟當事人詰問證人之機會，其未加以詰
      問部分，即可推定有意節省時間、勞費而不加以爭執，當
      無禁止法院在審酌「先前之陳述具有較可信之特別情況」
      後，採為證據之理。本件如後所引證人劉金智之警詢證言
      ，係原審法院審判期日行交互詰問時，未經當事人提問而
      無從為完整之陳述，然本院審酌該等警詢證言並無違法取
      得之情形，證人劉金智復於原審證稱其在警詢所為之陳述
      均實在等語（見原審卷第74頁），核屬自然可信，且可補
      審判中陳述之不足，並為證明犯罪事實存否所必要，自具
      有證據能力，當得作為證據。
  (二)證人洪金水、洪語鴻、蘇興於偵查中經具結之證言，按
      卷內資料查無顯不可信之情形，依刑事訴訟法第159條之1
      第2項規定，亦認有證據能力，均得作為證據。
  (三)按有事實足認被告或犯罪嫌疑人有最輕本刑為 3年以上有
      期徒刑之罪嫌，並危害國家安全或社會秩序情節重大，而
      有相當理由可信其通訊內容與本案有關，且不能或難以其
      他方法蒐集或調查證據者，得發通訊監察書。通訊監察書
      ，偵查中由檢察官依司法警察機關聲請或依職權核發，審
      判中由法官依職權核發。96年 7月11日公布（同年12月11
      日生效）修正前通訊保障及監察法第5條第1項第1款、第2
      項定有明文。本件被告乙○○所持用0000000000號行動電
      話之監聽錄音，係經臺灣臺中地方法院檢察署檢察官核准
      通訊監察在案，有詳載聲監案號、案由、監察電話及對象
      等之臺灣臺中地方法院檢察署96年中檢輝致聲監字第0015
      51號通訊監察書及譯文紀錄在卷可參，核係依法所為之監
      聽，尚無不法取證情事。又按通訊監察錄音之譯文，僅屬
      依據監聽錄音結果予以翻譯之文字，固具文書證據之外觀
      ，但實際上仍應認監聽所得之錄音帶或光碟，始屬調查犯
      罪所得之證物；刑事訴訟法第165條之1第 2項所稱之證物
      ，如其蒐證程序合法，並經合法調查，自具證據能力。因
      此檢察官如提出通訊監察錄音之譯文為其證據方法，實乃
      以其監聽所得之錄音帶或光碟，為調查犯罪所得之證物，
      法院本應依刑事訴訟法第165條之1所列之方法調查，以判
      斷該錄音帶或光碟是否與通訊監察錄音之譯文相符。而監
      聽錄音製作之譯文，雖通常為偵查犯罪機關單方面製作，
      然若被告或訴訟關係人對其真實性並無爭執，經法院於審
      判期日提示譯文供當事人辨認、表示意見並為辯論者，程
      序自屬適法(最高法院95年度台上字第295號、94年度台上
      字第4665號判決要旨參照）。查本案卷內之相關電話監聽
      ，取證程序未見違法情事，已如前述；而警方依監聽錄音
      所製作之監聽譯文，經原審、本院提示予檢察官、被告及
      辯護人後，迄言詞辯論終結前均無異議，則依上開說明，
      本案卷內通訊監察譯文均具有證據能力。
二、訊據上訴人即被告乙○○固坦承其持用門號0000000000行動
    電話，及不爭執下述監聽譯文內容之真正（見97年度偵字第
    2667號偵查卷第6至9頁、原審卷第19頁、本院卷第59頁），
    惟矢口否認有何販賣海洛因以營利之犯行，先辯稱：都是以
    原價調海洛因給他們，沒有獲利云云；嗣改辯稱：未和洪金
    水、洪語鴻、蘇興、劉金智交易海洛因，我有帶他們去「
    阿草」那裡，他們是自己找「阿草」交易的云云，復改辯稱
    ：洪語鴻拿錢來是要和我一起去買，並非向我買，每次買回
    來後一人分一半；和劉金智只見過一次面，他問我可否替他
    調貨，但我沒有辦法，後來就沒有見過他云云。惟被告前後
    辯詞不一，事理互不相容，顯係臨訟編造，所辯實難採信，
    且查：
  (一)如附表編號1、2部分：
    １、證人洪金水於偵查中結證：我確定是編號1（即被告)的
        人賣毒品給我，都是用我的手機0927######號（詳卷。
        裁判書經公示後，詳細之電話號碼恐造成使用者之困擾
        ，故有關證人之行動電話門號不宜完全揭露，下同）打
        他的手機0000000000號，約在中棲路往大甲的橋下萊爾
        富便利商店前交易等語（見96年度他字第3757號偵查卷
        第44、45頁）；於原審結稱：「（問：你於警詢稱跟被
        告購買5次？）沒有5次，經由朋友介紹才跟被告購買，
        偵訊中我說1次至3次」「（問：平常跟被告購買海洛因
        地點為何？）有時候在沙鹿，有時候在橋下」「（問：
        偵訊中說是在大甲橋下萊爾富便利商店？）我不知道那
        是什麼橋，都是在萊爾富便利商店前面交易」「（問：
        96年10月31日晚上 7時58分以後有無到萊爾富便利商店
        跟被告購買毒品？）忘記了」「〔問：（提示96年11月
        26日證人警詢筆錄）你說10月31日晚上 7時58分後有到
        萊爾富便利商店跟阿欽購買海洛因，是否如此？）有，
        因為時間都太接近，我不太清楚」「〔問：你在96年11
        月2日下午2時23分是否有用0927######撥打0000000000
        ，你在電話說要兩天是何意思（提示電話譯文）？〕應
        該是要拿2千元海洛因」「(問：剛才你說只有跟被告買
        過1次毒品，依照譯文所示不只1次，有何意見？）不知
        道是1次或是3次，我之前在警詢就有說」「 (問：為何
        曾說買過 5次？我有吃藥，那時候可能不舒服」「〔問
        ：(提示96年10月31日晚上7時58分電話譯文）一張是何
        意思？）應該一張是1千元」等語明確（見原審卷第108
        至111頁)，顯見與證人洪金水交易海洛因者，確係被告
        本人，其辯稱：只有拿糖給洪金水，他是自己找阿草交
        易的云云，顯與事實不符，難以採信。
    ２、證人洪金水於96年10月31日晚間 7時50分30秒以門號09
        27######號行動電話撥打被告所持用門號0000000000行
        動電話之監聽譯文內容顯示；「B（即洪金水，下同)：
        你在家裏嗎？A（即被告，下同）: 對，你要下來嗎？B
        ：我欠一下500元。A：要多少？B：65阿。A：好」。再
        於同日晚間 7時55分28秒以同上門號之行動電話撥打至
        被告持有行動電話之監聽譯文內容顯示：「B:你那一張
        會不會不好嗎？我要到了。A：不會。B：我到了」，再
        於同日晚間7時58分1秒以同上門號之行動電話撥打至被
        告持有之行動電話之監聽譯文內容顯示:「A：我等一下
        出去。B：好，我到了」(見96年度他字第3757號偵查卷
        第39頁)，參諸證人洪金水前揭所證「一張」即指1千元
        ，足見被告確有於如附表編號1所示時地，販賣1千元之
        海洛因予證人洪金水。
    ３、證人洪金水於96年11月2日下午2時23分52秒以門號0927
        ######號行動電話撥打被告所持用門號0000000000行動
        電話之監聽譯文內容顯示：「B：你有在家嗎？A：麥當
        勞你知道嗎？B：清水那麥當勞。A:對。B：我要兩天，
        我到再打給你。A：好」(見96年度他字第3757號偵查卷
        第41頁)，參諸證人洪金水前揭所證「兩天」即指2千元
        ，足佐被告確有於如附表編號2所示時地，販賣2千元之
        海洛因予證人洪金水。
  (二)如附表編號3至10部分：
    １、證人洪語鴻、蘇興之證述，可證明被告販賣海洛因予
        洪語鴻、蘇興之事實：
      (１)證人洪語鴻於偵查中結稱：我都是以手機0916######
          、0931######打0000000000號電話與綽號「阿欽」的
          人聯絡購買海洛因，1次買500元，我打電話都說我要
          500元，或說要「半天」，或叫他「請1根煙」，「半
          天」即500元的意思，叫他「請1根煙」即 500元的量
          剛好1根煙，我要付錢500元，問他有沒有「筆」，是
          問他有無注射針筒，「給你請1根煙」是指買500元的
          意思，都是向編號1（即被告)綽號「阿欽」的人買海
          洛因等語（見96年度他字第3757號偵查卷第108、109
          頁）；於原審結證：「（問：你先生也有跟被告購買
          ？）都是從我這邊拿的」「（問：0916######與0931
          ######手機是何人在用？）我與我先生蘇興都有在
          用」「〔問：你在96年10月27日下午 3時52分用0916
          ######電話打給0000000000電話之譯文內容，是何意
          思（提示通訊監察譯文)？〕我身上只有500元，先給
          被告500，欠被告500元，之前有欠被告50 0元，當天
          是買500元海洛因」「〔問：你在96年10月28日下午2
          時47分用0916######撥打0000000000電話，我這邊40
          0元是何意思（提示電話譯文)？〕因為1小包要1千元
          ，我不夠錢，所以找被告一起買，我當天就是購買40
          0元海洛因」「〔問：96年10月30日上午9時48分、10
          時23分，你用0916######撥打0000000000電話，當天
          是否有向被告購買毒品（提示電話譯文）？〕忘記了
          ，好像有，好像購買500元」「〔問：96年11月1日上
          午 7時20分你用0916######撥打0000000000電話，內
          容提到我要半天是何意思？提示電話譯文）？〕就是
          1千元的一半500元」「（問：學校大秀是何處？）就
          是台中縣清水鎮大秀國小」「〔問：同天 7時25分、
          27分，你用0916######電話撥打0000000000電話，內
          容提到統一超商，當天最後交易地點在何處（提示電
          話譯文）？〕忘記了，就在大秀國小附近」「〔問：
          96年11月2日下午1時19、26分你用0916######撥打00
          00000000電話，內容提到好拿一支煙是何意思（提示
          電話譯文)？〕要跟被告撥一半，就是500元」「（問
          ：交易地點？）台中縣清水鎮某機車行旁小巷子」「
          〔問：96年11月3日晚上8時15分你用0931######撥打
          0000000000電話，內容提到先給你請 1支菸，我領錢
          再還你是何意思（提示電話譯文）？〕被告自己要施
          用的毒品快沒有了，我要跟被告撥 500元，被告沒有
          辦法再多給我，該次拿500元海洛因」「〔問：(提示
          他字第108頁證人洪語鴻偵訊筆錄)當時為何沒有跟檢
          察官表示跟乙○○是合買？〕乙○○是去拿毒品回來
          自己施用，我跟他撥一點，就是請他分一點給我，我
          500元給他，他就拿500元的毒品給我」「（問：你跟
          蘇興都有施用海洛因？）是」「（問：跟被告購買
          毒品是否都是你用電話聯絡？）都是我用電話聯絡比
          較多」「〔問：96年10月31日中午12時零 8分你用09
          31######撥打電話0000000000，表示說要一樣，一樣
          是多少（提示電話譯文)？〕就是500元的海洛因，該
          次交易地點在大秀國小」「（問：96年11月4日中午1
          2時45分0931######撥打到0000000000說好菸來1支，
          是何意思（提示電話譯文)？〕當天是跟被告購買500
          元海洛因，交易地點忘記了，不是在被告家就是在大
          秀國小等語（見原審卷第111至113頁）。
      (２)證人蘇興於偵查中結證：「我打電話說要拿 1支煙
          ，即指『我要拿 1小包海洛因回來包在煙中施用』」
          「〔問：（提示監聽譯文96年11月 4日中午12時45分
          你以0931######與0000000000之通話紀錄）是否即你
          向『欽仔』聯絡買毒品？〕是，這通電話是我本人與
          『欽仔』聯絡，『煙1支』即是要買500元的海洛因」
          等語（見96年度他字第3757號偵查卷第88頁）；於本
          院證述：「（問：洪語鴻是你太太？）是的」「（問
          ：96年11月 4日中午12時45分這次你與乙○○聯絡後
          ，是你自己去拿或你太太去拿？）我忘記了」「（問
          ：你在偵查中說的1支煙是否就是要買500元的海洛因
          ？)對」「（問：你或洪語鴻有無給乙○○500元？)4
          日那天我沒有拿錢給乙○○，我不知道我太太有無拿
          錢給他」「（問：當天的海洛因是否你太太去拿的？
          ）應該是」等語（見本院卷第88頁）。
      (３)綜上證詞可知，被告確於如附表編號 3至10所示時地
          ，各交付海洛因與證人洪語鴻，並收取如附表編號 3
          至10所示之金錢，其中編號10部分，係由證人蘇興
          與被告電話聯絡後，再由證人洪語鴻前往拿取海洛因
          及交付 500元，灼然甚明。證人洪語鴻雖於原審證述
          ：我與被告是合資購買，我拿錢給被告，他身上若是
          有毒品，就會先拿給我，若他身上沒有毒品，我拿錢
          給他，他去買毒品後再交給我云云，惟觀諸如附表編
          號 3至10所示證人洪語鴻、蘇興於買受海洛因之前
          ，與被告之通訊監察譯文內容（詳如後述），在證人
          洪語鴻、蘇興向被告表示要買受毒品之後，被告從
          未表示其身上沒有毒品，反而即與證人洪語鴻相約碰
          面，則證人洪語鴻所稱「若被告身上沒有毒品，我拿
          錢給他，他去買毒品後再交給我」云云，顯與監聽內
          容所顯示之事實不符。且查證人洪語鴻於96年12月21
          日偵訊時，具結證稱其所施用之海洛因，是向「阿欽
          」買的，並指認「阿欽」即被告，復表示不要讓其與
          被告面對面等語（見96年度他字第3757號偵查卷第10
          8至110頁），從未提及係與被告合資購買，是證人洪
          語鴻於原審所謂合資購買之說，應係迴護被告之說詞
          ，無可採為有利被告之認定。又證人蘇興於本院雖
          證述：「（問：當天為何去製作筆錄？請你說明一下
          ？）那天我下班回家，刑警就把我帶走」「（問：你
          被帶走之後情形如何？）警察問我有沒有吃藥，就問
          我認不認識乙○○，我說我不認識」「（問：根據你
          當天所製作的警詢筆錄，你指證向綽號欽仔的乙○○
          購買毒品，你剛才說不認識乙○○，為何在筆錄中指
          證向乙○○購買毒品？）當天我下班人很累，突然被
          警察帶走，我也不知道自己為何那樣說」「（問：96
          年12月21日你在台中地檢署接受訊問，當時你也指認
          向乙○○購買毒品，原因為何？）當天是警詢時替我
          製作筆錄的警察帶我去的」「（問：你究竟有無向乙
          ○○購買毒品？）我有寄錢給乙○○，請乙○○幫我
          拿毒品而已」「（問：請你詳述如何將錢寄在乙○○
          那邊，請他替你拿毒品的情形？）我也不會講，反正
          就是我拜託他替我拿」「（問：這通96年11月 4日12
          時45分31秒的譯文你打給乙○○的目的為何？）我拜
          託他替我拿毒品」「（問：後來乙○○有無將毒品交
          給你？）應該沒有，他只有拿煙請我吃而已」「（問
          ：你說乙○○拿煙給你吃，裡面有摻毒品？）我不知
          道，他只有拿煙請我」「(問：你方才提到96年11月4
          日中午12時45分31秒跟被告的監聽譯文當天，你說被
          告有拿一根煙給你抽，那根煙裡面也有海洛因？）我
          也不知道，我想裡面應該有海洛因吧」「（問：你方
          才提到96年11月 4日中午12時45分31秒跟被告的那通
          電話，你說請被告幫你拿毒品，但是當天被告並沒有
          幫你拿，只有請你一根煙，那天你有交錢給被告？）
          那天沒有」云云（見本院卷第85至88頁）。惟證人蘇
          興先稱不認識被告云云，繼稱下班很累，突然被警
          察帶走，不知道為何於警詢會指證向被告購買毒品云
          云，嗣經詰問為何在偵查中也指認向被告購買毒品時
          ，仍僅答稱：「當天是警詢時替我製作筆錄的警察帶
          我去的」，最後方承認其認識被告且與被告間有毒品
          授受之行為；另先稱寄錢請被告幫忙拿毒品云云，復
          改稱沒有拿毒品，只有請抽煙，沒有給錢；且就香煙
          內有無海洛因，先云沒有，嗣稱裡面應該有，顯見證
          人蘇興在詰問過程，語多閃爍，支吾其詞，顯有無
          意誠實回答之情形，所證自難採信。參諸證人蘇興
          自承在製作警詢筆錄跟偵查筆錄過程中，警方及檢察
          官都沒有威脅、利誘及其他之不法行為等語（見本院
          卷第87頁）；且最後經本院依職權訊問時，坦白證述
          所謂1支煙就是要買500元的海洛因，96年11月 4日當
          天的海洛因係其配偶即洪語鴻前往拿取等語（見本院
          卷第88頁），及如前所述，證人洪語鴻亦證述96年11
          月4日係其至被告住處或大秀國小，向被告購買500元
          海洛因等情，益徵如附表編號10部分，確係由證人蘇
          興與被告電話聯絡後，再由證人洪語鴻前往拿取海
          洛因及交付 500元，證人蘇興於本院所為上開有利
          被告之證詞，顯與事實不符，應係迴護被告之語，無
          可採信。
    ３、以下之監聽譯文（見96年度他字第3757號偵查卷第98至
        105頁)與證人洪語鴻、蘇興前揭所述如何與被告聯絡
        、交易海洛因之證詞相互印證，亦足認定被告確有如附
        表編號 3至10所示販賣海洛因予洪語鴻、蘇興之事實
        ：
      (１)證人洪語鴻於96年10月27日下午 3時52分18秒以門號
          0916######行動電話撥打被告所持用門號0000000000
          行動電話之監聽譯文內容顯示：「B(即洪語鴻，下同
          ）：我要去何處找你。A（即被告，下同)：在家裏？
          B：我媽媽生日我先給你500改天再給你。A：好。B：
          對了你請我1根菸。A：好啊」。
      (２)證人洪語鴻於96年10月28日下午 2時47分20秒以門號
          0916######行動電話撥打被告所持用門號0000000000
          行動電話之監聽譯文內容顯示：「B：你有在家嗎？A
          ：有啊。B：我這裡400元而已。A：好啊沒關係。B：
          你那裏有新的筆嗎？A:沒有啊。B：那給你請1支菸。
          A：好啊」。
      (３)證人洪語鴻於96年10月30日上午 9時48分51秒以門號
          0916######行動電話撥打被告所持用門號0000000000
          行動電話之監聽譯文內容顯示：「B:你有沒有在家。
          A：沒有。B：我現先去載小孩子等一下我去找你。A:
          好」，隨後於上午10時23分54秒之監聽譯文顯示：「
          B：去剛才那裏嗎？A:我在士官長這裡吃麵。B：好我
          知道我去找你。A：好」。
      (４)證人洪語鴻於96年10月31日中午12時 8分36秒以門號
          0931######行動電話撥打被告所持用門號0000000000
          行動電話之監聽譯文內容顯示：「B：你有在家嗎？A
          ：大秀。B：我要一樣。A：好」，隨後於12時11分24
          秒之監聽譯文顯示：「B：我在外面。A：好」。
      (５)證人洪語鴻於96年11月1日上午7時20分13秒以門號09
          16######行動電話撥打被告所持用門號0000000000行
          動電話之監聽譯文內容顯示：「B：你起來？A：對。
          B：我要半天。A：何處？A：學校、大秀。B：好啊」
          ，嗣於上午7時25分45秒之監聽譯文顯示: 「B：我怎
          麼沒看到你的車？A:到前面一點我在大秀國小正門直
          走。B：我在側門。A：來7便利商店這邊。B：好」，
          隨後於上午7時27分22秒之監聽譯文顯示：「B：我騎
          到小條路這邊。A：7便利商店這。B：好」。
      (６)證人洪語鴻於96年11月2日下午1時19分56秒以門號09
          16######行動電話撥打被告所持用門號0000000000行
          動電話之監聽譯文內容顯示：「B：你有在家嗎？A：
          我在黃昏市場那。B：好啊」，隨後於下午1時26分40
          秒之監聽譯文顯示：「B：我到了。A：我在摩托車店
          旁走進來。B：好拿1支菸喔。A：好啊」。
      (７)證人洪語鴻於96年11月3日晚上8時15分39秒以門號09
          31######行動電話撥打被告所持用門號0000000000行
          動電話之監聽譯文內容顯示：「B:你有在家嗎？我早
          上跟爸爸去南投忙。A:有。B：先給你請1根菸，等我
          領錢再給你，我等一下到。A：好啊。B：可以多用一
          些嗎？A：不行。B：好啊」。
      (８)證人蘇興於96年11月 4日中午12時45分31秒以門號
          0931######行動電話撥打被告所持用門號0000000000
          行動電話之監聽譯文內容顯示：「B（即蘇興）:啊
          文喔！A（即被告）：不是。B：阿欽喔！A:是，以後
          不要叫名字。B：好，菸來1根。A：好」。
  (三)如附表編號11至24部分：
    １、證人劉金智於原審結證：我曾使用0926######號行動電
        話，打電話給0000000000號綽號「阿炮」「鬥陣」之人
        ，「1張」就是要買1千元的海洛因，「半天」的意思是
        要 500元的海洛因，我於警詢時確實有指認被告即是綽
        號「阿炮」「鬥陣」，也是拿毒品出來跟我交易之人，
        我於警詢時所述都實在等語（見原審卷第71至74頁）。
        而依證人劉金智於警詢時分別證稱：
      (１)「〔問：警方依臺灣臺中地方法院檢察署96年中檢輝
          致聲監第字1551號通訊監察書，依法監錄0000000000
          行動電話門號，警方提示09*6*3*1*7號行動電話於96
          年10月28日12時52分10秒撥打0000000000行動電話的
          監錄錄音帶音檔及譯文表，(B)代表何人?通話內容為
          何（詳如監聽譯文表）？是何人的對話聲音？作何用
          途？有無完成毒品海洛因毒品交易？〕代表(B)09*6*
          3*1*7號行動電話聲音是我的聲音，(A)電話是綽號『
          炮阿』、『鬥陣』的聲音沒有錯。我要向綽號『炮阿
          』、『鬥陣』購買海洛因毒品。我撥完電話後至台中
          縣清水鎮他家前面，向綽號『炮阿』、『鬥陣』以新
          臺幣500元（半張）購得1小包重量不詳的海洛因毒品
          吸食。有完成海洛因毒品交易」等語（見96年度他字
          第3757號偵查卷第59頁）。
      (２)「〔問：警方提示09*6*3*1*7號行動電話於本（96）
          10月29日12時34分24秒撥打0000000000行動電話的監
          錄錄音帶音檔及譯文表，(B)代表何人?通話內容為何
          （詳如監聽譯文表）？是何人的對話聲音？作何用途
          ？有無完成海洛因毒品交易?〕代表(B)09*6*3*1*7號
          行動電話聲音是我的聲音、(A) 電話是綽號『炮阿』
          、『鬥陣』的聲音沒有錯。我是要向綽號『炮阿』、
          『鬥陣』購買海洛因毒品。我撥完電話後至台中縣清
          水鎮他家前面，向綽號『炮阿』、『鬥陣』以新臺幣
          500元購得1小包重量不詳的海洛因毒品吸食。有完成
          海洛因毒品交易」等語（見96年度他字第3757號偵查
          卷第59、60頁）。
      (３)「〔問：警方提示09*6*3*1*7號行動電話於本（96）
          10月29日17時07分10秒撥打0000000000行動電話的監
          錄錄音帶音檔及譯文表，(B)代表何人?通話內容為何
          （詳如監聽譯文表）？是何人的對話聲音？作何用途
          ？有無完成海洛因毒品交易?〕代表(B)09*6*3*1*7號
          行動電話聲音是我的聲音、(A) 電話是綽號『炮阿』
          、『鬥陣』的聲音沒有錯。我要向綽號『炮阿』、『
          鬥陣』購買海洛因毒品。我撥完電話後至台中縣清水
          鎮他家前面，向綽號『炮阿』、『鬥陣』以新臺幣80
          0元購得1小包重量不詳的海洛因毒品吸食。有完成海
          洛因毒品交易」等語（見96年度他字第3757號偵查卷
          第60、61頁）。
      (４)「〔問：警方提示09*6*3*1*7號行動電話於本（96）
          10月30日12時26分02秒撥打0000000000行動電話的監
          錄錄音帶音檔及譯文表，(B)代表何人?通話內容為何
          （詳如監聽譯文表）？是何人的對話聲音？作何用途
          ？有無完成海洛因毒品交易?〕代表(B)09*6*3*1*7號
          行動電話聲音是我的聲音、(A) 電話是綽號『炮阿』
          、『鬥陣』的聲音沒有錯。我要向綽號『炮阿』、『
          鬥陣』購買海洛因毒品。我撥完電話後至台中縣清水
          鎮他家前面，向綽號『炮阿』、『鬥陣』以新臺幣50
          0元購得1小包重量不詳的海洛因毒品吸食。有完成海
          洛因毒品交易」（見96年度他字第3757號偵查卷第61
          、62頁）。
      (５)「〔問：警方提示09*6*3*1*7號行動電話於本（96）
          10月30日17時36分45秒撥打0000000000行動電話的監
          錄錄音帶音檔及譯文表，(B)代表何人?通話內容為何
          （詳如監聽譯文表）？是何人的對話聲音？作何用途
          ？有無完成海洛因毒品交易?〕代表(B)09*6*3*1*7號
          行動電話聲音是我的聲音、(A) 電話是綽號『炮阿』
          、『鬥陣』的聲音沒有錯。我要向綽號『炮阿』、『
          鬥陣』購買海洛因毒品。我撥完電話後至清水鎮大秀
          國小後面，向綽號「炮阿」、「鬥陣」以新臺幣 500
          元（半張）購得 1小包重量不詳的海洛因毒品吸食。
          有完成海洛因毒品交易」等語（見96年度他字第3757
          號偵查卷第62頁）。
      (６)「〔問：警方提示09*6*3*1*7號行動電話於本（96）
          10月31日 7時32分32秒撥打0000000000行動電話的監
          錄錄音帶音檔及譯文表？(B)代表何人?通話內容為何
          （詳如監聽譯文表）？是何人的對話聲音？作何用途
          ？有無完成海洛因毒品交易?〕代表(B)09*6*3*1*7號
          行動電話聲音是我的聲音、(A) 電話是綽號『炮阿』
          、『鬥陣』的聲音沒有錯。我要向綽號『炮阿』、『
          鬥陣』購買海洛因毒品。我撥完電話後至清水鎮大秀
          國小後面，向綽號『炮阿』、『鬥陣』以1張(新臺幣
          1千元）購得1小包（重量不詳）的海洛因毒品吸食。
          有完成海洛因毒品交易」等語（見96年度他字第3757
          號偵查卷第62、63頁）。
      (７)「〔問：警方提示09*6*3*1*7號行動電話於本（96）
          11月01日06時58分01秒撥打0000000000行動電話的監
          錄錄音帶音檔及譯文表？(B)代表何人?通話內容為何
          （詳如監聽譯文表）？是何人的對話聲音？作何用途
          ？有無完成海洛因毒品交易?〕代表(B)09*6*3*1*7號
          行動電話聲音是我的聲音、(A) 電話是綽號『炮阿』
          、『鬥陣』的聲音沒有錯。我要向綽號『炮阿』、『
          鬥陣』購買海洛因毒品。我撥完電話後至台中縣清水
          鎮綽號『炮阿』、『鬥陣』家前面，向綽號『炮阿』
          、『鬥陣』以新臺幣500元購得1小包（重量不詳）的
          海洛因毒品吸食。有完成海洛因毒品交易」等語（見
          96年度他字第3757號偵查卷第63頁）。
      (８)「〔問：警方提示09*6*3*1*7號行動電話於本（96）
          11月01日12時23分54秒撥打0000000000行動電話的監
          錄錄音帶音檔及譯文表？(B)代表何人?通話內容為何
          （詳如監聽譯文表）？是何人的對話聲音？作何用途
          ？有無完成海洛因毒品交易?〕代表(B)09*6*3*1*7號
          行動電話聲音是我的聲音、(A) 電話是綽號『炮阿』
          、『鬥陣』的聲音沒有錯。我要向綽號『炮阿』、『
          鬥陣』購買海洛因毒品。我撥完電話後至台中縣清水
          鎮萊爾富前，向綽號『炮阿』、『鬥陣』以新臺幣30
          0元購得1小包（重量不詳）的海洛因毒品吸食。有完
          成海洛因毒品交易」等語（見96年度他字第3757號偵
          查卷第63、64頁）。
      (９)「〔問：警方提示09*6*3*1*7號行動電話於本（96）
          11月 1日15時14分03秒撥打0000000000行動電話的監
          錄錄音帶音檔及譯文表？(B)代表何人?通話內容為何
          （詳如監聽譯文表）？是何人的對話聲音？作何用途
          ？有無完成海洛因毒品交易?〕代表(B)09*6*3*1*7號
          行動電話聲音是我的聲音、(A) 電話是綽號『炮阿』
          、『鬥陣』的聲音沒有錯。我要向綽號『炮阿』、『
          鬥陣』購買海洛因毒品。我撥完電話後至清水鎮大秀
          國小後面，向綽號「炮阿」、「鬥陣」以新臺幣 500
          元（一樣）購得 1小包（重量不詳）的海洛因毒品吸
          食。有完成海洛因毒品交易」等語（見96年度他字第
          3757號偵查卷第64頁）。
      (１０)「〔問：警方提示09*6*3*1*7號行動電話於本（96）
          11月02日19時51分30秒撥打0000000000行動電話的監
          錄錄音帶音檔及譯文表？(B)代表何人?通話內容為何
          （詳如監聽譯文表）？是何人的對話聲音？作何用途
          ？有無完成海洛因毒品交易?〕代表(B)09*6*3*1*7號
          行動電話聲音是我的聲音、(A) 電話是綽號『炮阿』
          、『鬥陣』的聲音沒有錯。我要向綽號『炮阿』、『
          鬥陣』購買海洛因毒品。我撥完電話後至台中縣清水
          鎮綽號『炮阿』、『鬥陣』家前面，向綽號『炮阿』
          、『鬥陣』以新臺幣500元（一樣）向他購得1小包（
          重量不詳）的海洛因毒品吸食。有完成海洛因毒品交
          易」等語（見96年度他字第3757號偵查卷第64、65頁
          ）。
      ()「〔問：警方提示09*6*3*1*7號行動電話於本（96）
          11月03日 7時20分41秒撥打0000000000行動電話的監
          錄錄音帶音檔及譯文表？(B)代表何人?通話內容為何
          （詳如監聽譯文表）？是何人的對話聲音？作何用途
          ？有無完成海洛因毒品交易?〕代表(B)09*6*3*1*7號
          行動電話聲音是我的聲音、(A) 電話是綽號『炮阿』
          、『鬥陣』的聲音沒有錯。我要向綽號『炮阿』、『
          鬥陣』購買海洛因毒品。我撥完電話後至台中縣清水
          鎮萊爾富前面，向綽號『炮阿』、『鬥陣』以新臺幣
          1千元（一樣）向他購得1小包（重量不詳）的海洛因
          毒品吸食。有完成海洛因毒品交易」等語（見96年度
          他字第3757號偵查卷第65頁）。
      ()「〔問：警方提示09*6*3*1*7號行動電話於本（96）
          11月03日17時28分29秒撥打0000000000行動電話的監
          錄錄音帶音檔及譯文表？(B)代表何人?通話內容為何
          （詳如監聽譯文表）？是何人的對話聲音？作何用途
          ？有無完成海洛因毒品交易?〕代表(B)09*6*3*1*7號
          行動電話聲音是我的聲音、(A) 電話是綽號『炮阿』
          、『鬥陣』的聲音沒有錯。我要向綽號『炮阿』、『
          鬥陣』購買海洛因毒品。我撥完電話後至台中縣清水
          鎮綽號『炮阿』、『鬥陣』家前面，向綽號『炮阿』
          、『鬥陣』以新臺幣400元向他購得1小包（重量不詳
          ）的海洛因毒品吸食。有完成海洛因毒品交易」等語
          （見96年度他字第3757號偵查卷第65、66頁）。
      ()「〔問：警方提示09*6*3*1*7號行動電話於本（96）
          11月03日19時58分53秒撥打0000000000行動電話的監
          錄錄音帶音檔及譯文表？(B)代表何人?通話內容為何
          （詳如監聽譯文表）？是何人的對話聲音？作何用途
          ？有無完成海洛因毒品交易?〕代表(B)09*6*3*1*7號
          行動電話聲音是我的聲音、(A) 電話是綽號『炮阿』
          、『鬥陣』的聲音沒有錯。我要向綽號『炮阿』、『
          鬥陣』購買海洛因毒品。我撥完電話後至台中縣清水
          鎮綽號「炮阿」、「鬥陣」家前面，向綽號『炮阿』
          、『鬥陣』以新臺幣500元（一樣）向他購得1小包（
          重量不詳）的海洛因毒品吸食。有完成海洛因毒品交
          易」等語（見96年度他字第3757號偵查卷第66頁）。
      ()「〔問：警方提示09*6*3*1*7號行動電話於本（96）
          11月04日12時08分34秒撥打0000000000行動電話的監
          錄錄音帶音檔及譯文表？(B)代表何人?通話內容為何
          （詳如監聽譯文表）？是何人的對話聲音？作何用途
          ？有無完成海洛因毒品交易?〕代表(B)09*6*3*1*7號
          行動電話聲音是我的聲音、(A) 電話是綽號『炮阿』
          、『鬥陣』的聲音沒有錯。我要向綽號『炮阿』、『
          鬥陣』購買海洛因毒品。我撥完電話後至台中縣清水
          鎮綽號『炮阿』、『鬥陣』家前面，向綽號『炮阿』
          、『鬥陣』以新臺幣500元（一樣）向他購得1小包（
          重量不詳）的海洛因毒品吸食。有完成海洛因毒品交
          易」等語（見96年度他字第3757號偵查卷第67頁）。
      ()綜上證詞可知，被告確於如附表編號11至24所示時地
          ，以如附表編號11至24所示之金錢，出售海洛因予證
          人劉金智，灼然甚明。雖證人劉金智於原審被告之選
          任辯護人及檢察官詰問時，均證述不認識被告，未見
          過面云云（見原審卷第71頁），惟經審判長追問：「
          你說你從來沒有見過庭上被告乙○○，為何你於警詢
          時指認販賣毒品給你『鬥陣』之人是『阿炮』即被告
          乙○○？」時，證人劉金智方坦白證述：「確實是我
          指認的沒有錯，該人就是曾經拿毒品出來跟我交易的
          人」「（問：你之前於警詢所述是否實在？）都實在
          」等語（見原審卷第73、74頁），參諸被告坦承：96
          年10月28日中午12時52分10秒由0926######（即證人
          劉金智使用之行動電話）撥打0000000000行動電話，
          其中0000000000行動電話是我的聲音，通話內容：「
          B（姓名不知道）：『鬥陣』的我要到了。A：你要多
          少？B：要半天。A：好」，係對方要向我買1小包500
          元海洛因毒品，在我家門口（台中縣清水鎮○○路16
          8巷38弄20號)，有完成交易等語（見97年度偵字第26
          67號偵查卷第6、7頁），與證人劉金智前揭所證相符
          ，且被告於96年11月 4日中午12時45分31秒與證人蘇
          興通話，就證人蘇興稱呼其「阿欽」時，即要求
          「以後不要叫名字」等情，亦如前述，則被告於他人
          以和「乙○○」有關之稱呼即「阿欽」時，立即要求
          以後不要這樣叫，惟就證人劉金智稱呼其「鬥陣」，
          並未有任何異議，顯見其另有與姓名無關之綽號，以
          防販賣毒品之身分易被發覺，是被告確有被稱為「鬥
          陣」之綽號；且證人劉金智前揭所證如附表編號11至
          24所示各次之交易對象均係綽號「鬥陣」、「阿炮」
          （或「炮阿」）之被告等語，當符真實可信。被告空
          言否認其為綽號「鬥陣」者，並翻異前詞，爭執如後
          所述有關其與證人劉金智14次交易毒品之監聽內容非
          其本人云云，顯屬畏罪卸責之詞，無可採信。
    ２、以下之監聽譯文（見97年度偵字第2667號偵查卷第13至
        23頁）、96年度他字第3757號偵查卷第70至72頁），亦
        足佐證被告確有如附表編號11至24所示販賣海洛因予劉
        金智之事實：
      (１)證人劉金智於96年10月28日中午12時52分10秒以門號
          0926######行動電話撥打被告所持用門號0000000000
          行動電話之監聽譯文內容顯示:「B（即劉金智，下同
          ）：鬥陣的我要到了。A（即被告，下同)：你要多少
          ？B：要半天。A：好」。
      (２)證人劉金智於96年10月29日中午12時34分24秒以門號
          0926######行動電話撥打被告所持用門號0000000000
          行動電話之監聽譯文內容顯示：「B:鬥陣要何處找你
          。A：我家。B：我要500元。A：不要在我家前面等。
          B：不然要在何處等。A：不然你要到前打給我。B:好
          」。同日12時51分50秒以門號0926######行動電話撥
          打被告所持用門號0000000000行動電話之監聽譯文內
          容顯示：「B:我到了。A：你等我。B：好」。
      (３)證人劉金智於96年10月29日下午5時7分10秒以門號09
          26######行動電話撥打被告所持用門號0000000000行
          動電話之監聽譯文內容顯示：「B：鬥陣我身上800元
          用一張好嗎？A：好。B：要到何處等你。A：一樣。B
          ：好」。
      (４)證人劉金智於96年10月30日中午12時26分 2秒以門號
          0926######行動電話撥打被告所持用門號0000000000
          行動電話之監聽譯文內容顯示：「B：到了喔。A：你
          要多少。B：我要500元。A：好」。
      (５)證人劉金智於96年10月30日下午 5時36分45秒以門號
          0926######行動電話撥打被告所持用門號0000000000
          號行動電話之監聽譯文內容顯示：「B:鬥陣要去何處
          找你？A：要多少？B：一樣啊。A：半天啊。B：多用
          一點。A：你現在在何處。B：青埔。A：學校。B：我
          等一下就到了。A：好」。
      (６)證人劉金智於96年10月31日上午 7時32分32秒以門號
          0926######行動電話撥打被告所持用門號0000000000
          行動電話之監聽譯文內容顯示:「B：我到了，我要趕
          上班，我要一張。A：好」。
      (７)證人劉金智於96年11月 1日上午6時58分1秒以門號09
          26######行動電話撥打被告所持用門號0000000000行
          動電話之監聽譯文內容顯示：「A：多少。B:500元轉
          角這嗎？A：對馬上到。B：好10分到。A：好」。
      (８)證人劉金智於96年11月1日中午12時23分54秒以門號0
          926######行動電話撥打被告所持用門號0000000 000
          行動電話之監聽譯文內容顯示：「B:鬥陣你在何處？
          A：萊爾富。B：我身上剛好不夠，300元。A：好啊沒
          關係」。
      (９)證人劉金智於96年11月 1日下午3時14分3秒以門號09
          26######行動電話撥打被告所持用門號0000000000行
          動電話之監聽譯文內容顯示：「A：如何？B：我要去
          找你。A:學校、多少。B:一樣」。
      (１０)證人劉金智於96年11月2日晚上7時51分30秒以門號09
          26######行動電話撥打被告所持用門號0000000000行
          動電話之監聽譯文內容顯示：「B：鬥陣你在何處？A
          ：我在停車場。B：我要500元，我初5才有領阿。A：
          好阿。B：到了打給你。A：好」。
      ()證人劉金智於96年11月3日上午7時20分41秒以門號09
          26######行動電話撥打被告所持用門號0000000000行
          動電話之監聽譯文內容顯示：「B：鬥陣拿一張。A：
          萊爾富。B：好」。
      ()證人劉金智於96年11月3日下午5時28分29秒以門號09
          26######行動電話撥打被告所持用門號0000000000行
          動電話之監聽譯文內容顯示：「B：我要500元，我身
          上只有400元喔。A：好」。
      ()證人劉金智於96年11月3日晚上7時58分53秒以門號09
          26######行動電話撥打被告所持用門號0000000000行
          動電話之監聽譯文內容顯示：「B：鬥陣一樣。A：好
          停車場。B：等一下到打給你。A：好」。
      ()證人劉金智於96年11月4日中午12時8分34秒以門號09
          26######行動電話撥打被告所持用門號0000000000行
          動電話之監聽譯文內容顯示：「B：鬥陣一樣500元。
          A：好停車場。B：等一下到打給你。A：好」。
  (四)此外，復有以塑膠夾鏈袋分裝之白色粉末海洛因26小包及
      電子秤 1個扣案可資佐憑。該扣案之白色粉末26小包經送
      鑑定結果，確均含有海洛因成分，合計淨重3.65公克，純
      度22.61%，純質淨重0.83公克，包裝袋總重8.72公克，有
      法務部調查局濫用藥物實驗室96年12月8日調科壹字第096
      23081540號鑑定書在卷可稽（見96年度毒偵字第6169號偵
      查卷第39頁），顯見上開26包海洛因均係微量分裝。又被
      告供稱僅於96年10月中旬購買 1次毒品海洛因，分裝小包
      ，電子秤係其所有等語（見96年度他字第3757號偵查卷第
      114頁、96年度毒偵字第6169號偵查卷第9、10頁），雖同
      時辯稱係供自己施用云云，惟海洛因經以塑膠夾鏈袋分裝
      後，必會殘留部分粉末在夾鏈袋內，難以完全析離，分裝
      越多包，其因分裝致無法供作施用所耗損之數量當越大，
      而海洛因之價格昂貴，且夾鏈袋係可重覆使用之物，如重
      覆使用夾鏈袋，即可減少海洛因殘留數量，而降低耗損，
      故被告倘係僅供自己施用，為便於攜帶而分裝，只需重覆
      使用少量夾鏈袋即可，何需以電子秤微量分裝至26小包，
      徒增海洛因殘留數量，是本件扣案之海洛因及電子秤當係
      供被告販賣毒品所使用，益可佐證其有販賣第一級毒品海
      洛因之行為，所辯係供自己施用云云，顯然悖於常情，難
      以採信。
  (五)販賣海洛因係違法行為，非可公然為之，亦無公定價格，
      且容易分裝並增減份量，而每次買賣之價量，可能隨時依
      雙方關係深淺、資力、需求量及對行情認知、來源是否充
      裕、查緝是否嚴謹、購買者被查獲時供述購買對象之可能
      風險之評估等情形，而異其標準，非可一概而論，販賣之
      利得，除被告坦承犯行或價量俱臻明確外，委難察得實情
      ，惟販賣之人從價差或量差中牟利之方式雖異，其意圖營
      利之販賣行為則同一，加以我國對毒品海洛因之施用或販
      賣，查緝甚嚴，販賣海洛因之刑度極重，苟非意圖販賣營
      利，一般人焉有可能甘冒重刑而販賣海洛因。本案雖因未
      能查知被告販入毒品海洛因之成本，致無法查得其販賣海
      洛因之確實利潤為何，惟依前述之推論，參以被告多達24
      次接獲證人洪金水、洪語鴻、蘇興、劉金智等人來電，
      即至約定地點交付海洛因予證人洪金水、洪語鴻、劉金智
      ，苟無相當利潤可圖，被告豈有甘冒重典屢屢將價值非低
      之毒品海洛因逕依購入價格轉售可言？是被告確有意圖營
      利而販賣海洛因之犯意，殊堪認定，其辯稱都是以原價調
      貨，沒有獲利云云，亦難採信。
  (六)綜上所述，被告販賣海洛因之犯罪事證已臻明確，所辯乃
      畏罪卸責之詞，無可採信，其犯行洵堪認定，應依法論罪
      科刑。
三、按海洛因係毒品危害防制條例第2條第2項第 1款規定之第一
    級毒品，非經許可，不得持有、販賣，是被告如附表編號 1
    至24所為，均係犯毒品危害防制條例第4條第1項之販賣第一
    級毒品罪。被告持有第一級毒品之低度行為，應為販賣之高
    度行為所吸收，不另論罪。被告所犯24次販賣第一級毒品罪
    ，，犯意各別，行為互異，各具獨立性，應分論併罰。又被
    告所犯毒品危害防制條例第4條第1項販賣第一級毒品罪，其
    法定刑為死刑或無期徒刑，故是否應依刑法第59條酌減，即
    應斟酌其是否應與社會完全隔離為依據。經查，被告雖有上
    開販賣第一級毒品24次之犯行，惟就各次販賣之行為獨立觀
    察，其販賣海洛因之所得僅 300元至2000元不等，各次販賣
    毒品之數量甚微，不若一般大盤動輒數十萬元或數百萬元，
    且遭查扣之毒品數量非多，顯見被告販賣之情節尚屬輕微，
    另被告也僅止於販賣毒品，而非以毒品為工具，藉以誘使、
    控制他人，以遂行進一步之犯罪行為，故其販賣之惡性，尚
    不至於應與社會完全隔離，相對於長期、大量販賣毒品，甚
    至以毒品為工具控制、誘使他人犯罪之大毒梟而言，被告對
    社會治安及國民健康之危害較小，倘亦處以死刑或無期徒刑
    ，不免過苛，且無從與大毒梟之惡行有所區隔，是被告各次
    之犯罪情狀在客觀上均足以引起一般人之同情，尚堪憫恕，
    若處以法定最低度之刑，猶嫌過重，爰各依刑法第59條規定
    酌量減輕其刑。
四、原審以被告販賣第一級毒品之罪證明確，予以論罪科刑，固
    非無見，惟查：(一)如附表編號10所示犯行，雖由證人洪語鴻
    出面拿取海洛因及交付價金，惟既由證人蘇興先以電話聯
    絡交易之物品、數量等買賣構成要件之事項，自應認被告係
    販賣予證人洪語鴻、蘇興，原判決認定僅販賣予證人洪語
    鴻，尚有未合。(二)沒收為從刑，依主從不可分之原則，應附
    隨緊接於主刑之後而同時宣告，是犯數罪者，自應於所犯各
    該罪刑之後，分別諭知應沒收之物，不能僅在定應執行刑時
    方宣告沒收。原判決就海洛因、電子秤等應沒收銷燬、沒收
    之物，未於各罪主刑之後，同時分別宣告，自有違誤。(三)毒
    品危害防制條例第19條第1項規定，犯第4條之罪者，其供犯
    罪所用財物，沒收之。原判決既認定扣案之電子秤係供被告
    犯毒品危害防制條例第4條第1項販賣第一級毒品海洛因所用
    之物，竟未依同條例第19條第1項宣告沒收，誤適用刑法第3
    8條第1項第 2款之規定，亦有不當。檢察官上訴雖認被告為
    一己之私利，販賣第一級毒品海洛因，所生危害重大，不應
    適用刑法第59條酌量減輕其刑，然被告有多次施用毒品之前
    科（見卷附臺灣高等法院被告前案紀錄表），其身染施用毒
    品之惡習，進而為本件販賣毒品之行為，究其原因當係肇於
    被告本身無法戒絕毒品，亦不知尋覓適當之機構協助導正，
    其販賣毒品之次數雖不少，惟所得金額合計僅 1萬餘元，顯
    見被告每次販賣之數量甚少，且經查獲毒品總淨重只有3.65
    公克，相對於長期且大量販賣毒品之大毒梟，其對社會治安
    及國民健康所造成之危害尚屬較輕，是被告雖因一時失慮而
    罹犯重典，然刑罰除制裁之功能外，更寓有教育、感化之目
    的，使誤入歧途而有心改善者，能早日復歸社會，原判決審
    酌被告犯罪之情狀，認在客觀上均足以引起一般人之同情，
    尚堪憫恕，若處以法定最低度之刑，猶嫌過重，因而適用刑
    法第59條規定酌量減輕其刑，當無違誤。檢察官上訴意旨指
    摘原判決不當，固無理由，惟原判決關於被告販賣第一級毒
    品部分（有關轉讓第一級毒品及其他被訴販賣海洛因無罪部
    分，均已確定）既有上開可議之處，即屬無可維持，自應由
    本院予以撤銷改判。爰審酌被告有多次犯罪前科之品性（參
    卷附臺灣高等法院被告前案紀錄表）、國中畢業之知識程度
    、職業工及經濟小康之生活狀況（均見警詢筆錄首頁之受詢
    問人資料），其為貪圖一己之私利，無視於毒品對於國民健
    康之戕害及國家對於杜絕毒品犯罪之禁令，販賣第一級毒品
    海洛因，危害國民身體健康及社會治安，並造成毒品之泛濫
    ，所生危害非小，及否認犯行之犯後態度等一切情狀，量處
    如主文所示之刑，並定其應執行刑，以示懲儆。扣案之海洛
    因26包（淨重合計3.65公克）乃查獲之第一級毒品（包裝袋
    雖另行秤重8.72公克，惟依鑑定機關之操作實務，仍有部分
    殘留，無法完全析離，應一同視為毒品），且係於96年10月
    中旬一次買入而分裝，業如前述，核屬供販賣之用，自應依
    毒品危害防制條例第18條第 1項前段之規定，諭知沒收銷燬
    。扣案之電子秤 1個，為被告所有並供分裝販賣海洛因使用
    之物，亦如前述，自應依毒品危害防制條例第19條第 1項前
    段規定，宣告沒收。如附表各編號所示之販賣毒品所得，雖
    未扣案，仍應各依毒品危害防制條例第19條第 1項之規定，
    分別宣告沒收，如全部或一部不能沒收時，以被告之財產抵
    償之。
五、據上論斷，應依刑事訴訟法第369條第 1項前段、第364條、
    第299條第1項，毒品危害防制條例第4條第 1項、第18條第1
    項前段、第19條第1項，刑法第11條、第59條、第51條第5款
    ，判決如主文。
本案經檢察官甲○○到庭執行職務。
中    華    民    國    97    年    12    月    17    日
            刑事第六庭    審判長法  官  李  文  雄
                                法  官  林  靜  芬
                                法  官  張  恩  賜
以上正本證明與原本無異。
如不服本判決應於收受本判決後10日內向本院提出上訴書狀，其
未敘述上訴理由者，並得於提起上訴後10日內向本院補提理由書
狀（均須按他造當事人之人數附繕本）「切勿逕送上級法院」。
                                書記官  陳  如  慧
中    華    民    國    97    年    12    月    17    日
附錄論罪科刑法條
毒品危害防制條例第4條第1項：
製造、運輸、販賣第一級毒品者，處死刑或無期徒刑；處無期徒
刑者，得併科新臺幣一千萬元以下罰金。
┌────────────────────────────────────┐
│附表：                                                                  │
├─┬─────┬────────┬────┬────┬─────────┤
│編│犯罪時間及│犯   罪  方   式│犯罪所得│罪    名│應處之刑（含主刑及│
│號│交易地點  │                │        │        │從刑）            │
├─┼─────┼────────┼────┼────┼─────────┤
│ 1│96年10月31│洪金水先以行動電│1000元  │販賣第一│處有期徒刑拾伍年貳│
│  │日晚間 7時│話門號0927######│        │級毒品  │月，扣案之第一級毒│
│  │58分後之某│號與被告持有之上│        │        │品海洛因26小包（合│
│  │時，在台中│開門號聯絡，表明│        │        │計淨重3.65公克，包│
│  │縣梧棲鎮某│購買海洛因之意，│        │        │裝袋總重8.72公克）│
│  │萊爾富便利│雙方即在左列時地│        │        │沒收銷燬；電子秤 1│
│  │商店前    │，由被告販賣新  │        │        │個沒收；未扣案之販│
│  │          │臺幣（下同）1000│        │        │賣毒品所得1000元沒│
│  │          │元之海洛因與洪金│        │        │收，如全部或一部不│
│  │          │水，洪金水並交付│        │        │能沒收時，以其財產│
│  │          │1000元與被告。  │        │        │抵償之。          │
├─┼─────┼────────┼────┼────┼─────────┤
│ 2│96年11月 2│洪金水先以行動電│2000元  │販賣第一│處有期徒刑拾伍年貳│
│  │日下午 2時│話門號0927######│        │級毒品  │月，扣案之第一級毒│
│  │23分後之某│號與被告持有之上│        │        │品海洛因26小包（合│
│  │時，在台中│開門號聯絡，表明│        │        │計淨重3.65公克，包│
│  │縣清鎮某麥│購買海洛因之意，│        │        │裝袋總重8.72公克）│
│  │當勞商商店│雙方即在左列時地│        │        │沒收銷燬；電子秤 1│
│  │前        │，由被告販賣2000│        │        │個沒收；未扣案之販│
│  │          │元之海洛因與洪金│        │        │賣毒品所得2000元沒│
│  │          │水，洪金水並交付│        │        │收，如全部或一部不│
│  │          │2000元與被告。  │        │        │能沒收時，以其財產│
│  │          │                │        │        │抵償之。          │
├─┼─────┼────────┼────┼────┼─────────┤
│ 3│96年10月27│洪語鴻先以行動電│500元   │販賣第一│處有期徒刑拾伍年貳│
│  │日下午 3時│話門號0916######│        │級毒品  │月，扣案之第一級毒│
│  │52分後之某│號與被告持有之上│        │        │品海洛因26小包（合│
│  │時，在台中│開門號聯絡，表明│        │        │計淨重3.65公克，包│
│  │縣清水鎮公│購買海洛因之意，│        │        │裝袋總重8.72公克）│
│  │所前      │雙方即在左列時地│        │        │沒收銷燬；電子秤 1│
│  │          │，由被告販賣 500│        │        │個沒收；未扣案之販│
│  │          │元之海洛因與洪語│        │        │賣毒品所得 500元沒│
│  │          │鴻，洪語鴻並交付│        │        │收，如全部或一部不│
│  │          │500元與被告。   │        │        │能沒收時，以其財產│
│  │          │                │        │        │抵償之。          │
├─┼─────┼────────┼────┼────┼─────────┤
│ 4│96年10月28│洪語鴻先以行動電│400元   │販賣第一│處有期徒刑拾伍年貳│
│  │日下午 2時│話門號0916######│        │級毒品  │月，扣案之第一級毒│
│  │47分後之某│號與被告持有之上│        │        │品海洛因26小包（合│
│  │時，在台中│開門號聯絡，表明│        │        │計淨重3.65公克，包│
│  │縣清水鎮公│購買海洛因之意，│        │        │裝袋總重8.72公克）│
│  │所前      │雙方即在左列時地│        │        │沒收銷燬；電子秤 1│
│  │          │，由被告販賣 400│        │        │個沒收；未扣案之販│
│  │          │元之海洛因與洪語│        │        │賣毒品所得 400元沒│
│  │          │鴻，洪語鴻並交付│        │        │收，如全部或一部不│
│  │          │400元與被告。   │        │        │能沒收時，以其財產│
│  │          │                │        │        │抵償之。          │
├─┼─────┼────────┼────┼────┼─────────┤
│ 5│96年10月30│洪語鴻先以行動電│500元   │販賣第一│處有期徒刑拾伍年貳│
│  │日上午10時│話門號0916######│        │級毒品  │月，扣案之第一級毒│
│  │23分後之某│號與被告持有之上│        │        │品海洛因26小包（合│
│  │時，在台中│開門號聯絡，表明│        │        │計淨重3.65公克，包│
│  │縣清水鎮公│購買海洛因之意，│        │        │裝袋總重8.72公克）│
│  │所前      │雙方即在左列時地│        │        │沒收銷燬；電子秤 1│
│  │          │，由被告販賣 500│        │        │個沒收；未扣案之販│
│  │          │元之海洛因與洪語│        │        │賣毒品所得 500元沒│
│  │          │鴻，洪語鴻並交付│        │        │收，如全部或一部不│
│  │          │500元與被告。   │        │        │能沒收時，以其財產│
│  │          │                │        │        │抵償之。          │
├─┼─────┼────────┼────┼────┼─────────┤
│ 6│96年10月31│洪語鴻先以行動電│500元   │販賣第一│處有期徒刑拾伍年貳│
│  │日中午12時│話門號0916######│        │級毒品  │月，扣案之第一級毒│
│  │11分後之某│號與被告持有之上│        │        │品海洛因26小包（合│
│  │時，在台中│開門號聯絡，表明│        │        │計淨重3.65公克，包│
│  │縣清水鎮大│購買海洛因之意，│        │        │裝袋總重8.72公克）│
│  │秀國小附近│雙方即在左列時地│        │        │沒收銷燬；電子秤 1│
│  │          │，由被告販賣 500│        │        │個沒收；未扣案之販│
│  │          │元之海洛因與洪語│        │        │賣毒品所得 500元沒│
│  │          │鴻，洪語鴻並交付│        │        │收，如全部或一部不│
│  │          │500元與被告。   │        │        │能沒收時，以其財產│
│  │          │                │        │        │抵償之。          │
├─┼─────┼────────┼────┼────┼─────────┤
│ 7│96年11月 1│洪語鴻先以行動電│500元   │販賣第一│處有期徒刑拾伍年貳│
│  │日上午 7時│話門號0916######│        │級毒品  │月，扣案之第一級毒│
│  │27分後之某│號與被告持有之上│        │        │品海洛因26小包（合│
│  │時，在台中│開門號聯絡，表明│        │        │計淨重3.65公克，包│
│  │縣清水鎮大│購買海洛因之意，│        │        │裝袋總重8.72公克）│
│  │秀國小附近│雙方即在左列時地│        │        │沒收銷燬；電子秤 1│
│  │          │，由被告販賣 500│        │        │個沒收；未扣案之販│
│  │          │元之海洛因與洪語│        │        │賣毒品所得 500元沒│
│  │          │鴻，洪語鴻並交付│        │        │收，如全部或一部不│
│  │          │500元與被告。   │        │        │能沒收時，以其財產│
│  │          │                │        │        │抵償之。          │
├─┼─────┼────────┼────┼────┼─────────┤
│ 8│96年11月 2│洪語鴻先以行動電│500元   │販賣第一│處有期徒刑拾伍年貳│
│  │日下午 1時│話門號0916######│        │級毒品  │月，扣案之第一級毒│
│  │26分後之某│號與被告持有之上│        │        │品海洛因26小包（合│
│  │時，在台中│開門號聯絡，表明│        │        │計淨重3.65公克，包│
│  │縣清水鎮某│購買海洛因之意，│        │        │裝袋總重8.72公克）│
│  │機車行旁小│雙方即在左列時地│        │        │沒收銷燬；電子秤 1│
│  │巷子      │，由被告販賣 500│        │        │個沒收；未扣案之販│
│  │          │元之海洛因與洪語│        │        │賣毒品所得 500元沒│
│  │          │鴻，洪語鴻並交付│        │        │收，如全部或一部不│
│  │          │500元與被告。   │        │        │能沒收時，以其財產│
│  │          │                │        │        │抵償之。          │
├─┼─────┼────────┼────┼────┼─────────┤
│ 9│96年11月 3│洪語鴻先以行動電│500元   │販賣第一│處有期徒刑拾伍年貳│
│  │日晚間 8時│話門號0916######│        │級毒品  │月，扣案之第一級毒│
│  │15分後之某│號與被告持有之上│        │        │品海洛因26小包（合│
│  │時，在台中│開門號聯絡，表明│        │        │計淨重3.65公克，包│
│  │縣清水鎮鰲│購買海洛因之意，│        │        │裝袋總重8.72公克）│
│  │新路 168巷│雙方即在左列時地│        │        │沒收銷燬；電子秤 1│
│  │38弄20號林│，由被告販賣 500│        │        │個沒收；未扣案之販│
│  │子欽住處前│元之海洛因與洪語│        │        │賣毒品所得 500元沒│
│  │          │鴻，洪語鴻並交付│        │        │收，如全部或一部不│
│  │          │500元與被告。   │        │        │能沒收時，以其財產│
│  │          │                │        │        │抵償之。          │
├─┼─────┼────────┼────┼────┼─────────┤
│10│96年11月 4│蘇興以行動電話│500元   │販賣第一│處有期徒刑拾伍年貳│
│  │日中午12時│門號0931######號│        │級毒品  │月，扣案之第一級毒│
│  │45分後之某│與被告持有之上開│        │        │品海洛因26小包（合│
│  │時，在台中│門號聯絡，表明購│        │        │計淨重3.65公克，包│
│  │縣清水鎮鰲│買海洛因之意後，│        │        │裝袋總重8.72公克）│
│  │新路 168巷│蘇興之配偶洪語│        │        │沒收銷燬；電子秤 1│
│  │38弄20號林│鴻即與被告在左列│        │        │個沒收；未扣案之販│
│  │子欽住處前│時地，由被告販賣│        │        │賣毒品所得 500元沒│
│  │或大秀國小│500元之海洛因與 │        │        │收，如全部或一部不│
│  │附近      │洪語鴻、蘇興，│        │        │能沒收時，以其財產│
│  │          │洪語鴻並交付 500│        │        │抵償之。          │
│  │          │元與被告。      │        │        │                  │
├─┼─────┼────────┼────┼────┼─────────┤
│11│96年10月28│劉金智先以行動電│500元   │販賣第一│處有期徒刑拾伍年貳│
│  │日中午12時│話門號0926######│        │級毒品  │月，扣案之第一級毒│
│  │52分後之某│號與被告持有之上│        │        │品海洛因26小包（合│
│  │時，在台中│開門號聯絡，表明│        │        │計淨重3.65公克，包│
│  │縣清水鎮鰲│購買海洛因之意，│        │        │裝袋總重8.72公克）│
│  │新路 168巷│雙方即在左列時地│        │        │沒收銷燬；電子秤 1│
│  │38弄20號林│，由被告販賣 500│        │        │個沒收；未扣案之販│
│  │子欽住處前│元之海洛因與劉金│        │        │賣毒品所得 500元沒│
│  │          │智，劉金智並交付│        │        │收，如全部或一部不│
│  │          │500元與被告。   │        │        │能沒收時，以其財產│
│  │          │                │        │        │抵償之。          │
├─┼─────┼────────┼────┼────┼─────────┤
│12│96年10月29│劉金智先以行動電│500元   │販賣第一│處有期徒刑拾伍年貳│
│  │日中午12時│話門號0926######│        │級毒品  │月，扣案之第一級毒│
│  │34分後之某│號與被告持有之上│        │        │品海洛因26小包（合│
│  │時，在台中│開門號聯絡，表明│        │        │計淨重3.65公克，包│
│  │縣清水鎮鰲│購買海洛因之意，│        │        │裝袋總重8.72公克）│
│  │新路 168巷│雙方即在左列時地│        │        │沒收銷燬；電子秤 1│
│  │38弄20號林│，由被告販賣 500│        │        │個沒收；未扣案之販│
│  │子欽住處前│元之海洛因與劉金│        │        │賣毒品所得 500元沒│
│  │          │智，劉金智並交付│        │        │收，如全部或一部不│
│  │          │500元與被告。   │        │        │能沒收時，以其財產│
│  │          │                │        │        │抵償之。          │
├─┼─────┼────────┼────┼────┼─────────┤
│13│96年10月29│劉金智先以行動電│800元   │販賣第一│處有期徒刑拾伍年貳│
│  │日下午5時7│話門號0926######│        │級毒品  │月，扣案之第一級毒│
│  │分後之某時│號與被告持有之上│        │        │品海洛因26小包（合│
│  │，在台中縣│開門號聯絡，表明│        │        │計淨重3.65公克，包│
│  │清水鎮鰲新│購買海洛因之意，│        │        │裝袋總重8.72公克）│
│  │路168巷 38│雙方即在左列時地│        │        │沒收銷燬；電子秤 1│
│  │弄20號林子│，由被告販賣 800│        │        │個沒收；未扣案之販│
│  │欽住處前  │元之海洛因與劉金│        │        │賣毒品所得 800元沒│
│  │          │智，劉金智並交付│        │        │收，如全部或一部不│
│  │          │800元與被告。   │        │        │能沒收時，以其財產│
│  │          │                │        │        │抵償之。          │
├─┼─────┼────────┼────┼────┼─────────┤
│14│96年10月30│劉金智先以行動電│500元   │販賣第一│處有期徒刑拾伍年貳│
│  │日中午12時│話門號0926######│        │級毒品  │月，扣案之第一級毒│
│  │26分後之某│號與被告持有之上│        │        │品海洛因26小包（合│
│  │時，在台中│開門號聯絡，表明│        │        │計淨重3.65公克，包│
│  │縣清水鎮鰲│購買海洛因之意，│        │        │裝袋總重8.72公克）│
│  │新路 168巷│雙方即在左列時地│        │        │沒收銷燬；電子秤 1│
│  │38弄20號林│，由被告販賣 500│        │        │個沒收；未扣案之販│
│  │子欽住處前│元之海洛因與劉金│        │        │賣毒品所得 500元沒│
│  │          │智，劉金智並交付│        │        │收，如全部或一部不│
│  │          │500元與被告。   │        │        │能沒收時，以其財產│
│  │          │                │        │        │抵償之。          │
├─┼─────┼────────┼────┼────┼─────────┤
│15│96年10月30│劉金智先以行動電│500元   │販賣第一│處有期徒刑拾伍年貳│
│  │日下午 5時│話門號0926######│        │級毒品  │月，扣案之第一級毒│
│  │36分後之某│號與被告持有之上│        │        │品海洛因26小包（合│
│  │時，在台中│開門號聯絡，表明│        │        │計淨重3.65公克，包│
│  │縣清水鎮大│購買海洛因之意，│        │        │裝袋總重8.72公克）│
│  │秀國小附近│雙方即在左列時地│        │        │沒收銷燬；電子秤 1│
│  │          │，由被告販賣 500│        │        │個沒收；未扣案之販│
│  │          │元之海洛因與劉金│        │        │賣毒品所得 500元沒│
│  │          │智，劉金智並交付│        │        │收，如全部或一部不│
│  │          │500元與被告。   │        │        │能沒收時，以其財產│
│  │          │                │        │        │抵償之。          │
├─┼─────┼────────┼────┼────┼─────────┤
│16│96年10月31│劉金智先以行動電│1000元  │販賣第一│處有期徒刑拾伍年貳│
│  │日上午 7時│話門號0926######│        │級毒品  │月，扣案之第一級毒│
│  │32分後之某│號與被告持有之上│        │        │品海洛因26小包（合│
│  │時，在台中│開門號聯絡，表明│        │        │計淨重3.65公克，包│
│  │縣清水鎮大│購買海洛因之意，│        │        │裝袋總重8.72公克）│
│  │秀國小附近│雙方即在左列時地│        │        │沒收銷燬；電子秤 1│
│  │          │，由被告販賣1000│        │        │個沒收；未扣案之販│
│  │          │元之海洛因與劉金│        │        │賣毒品所得1000元沒│
│  │          │智，劉金智並交付│        │        │收，如全部或一部不│
│  │          │1000元與被告。  │        │        │能沒收時，以其財產│
│  │          │                │        │        │抵償之。          │
├─┼─────┼────────┼────┼────┼─────────┤
│17│96年11月 1│劉金智先以行動電│500元   │販賣第一│處有期徒刑拾伍年貳│
│  │日上午 6時│話門號0926######│        │級毒品  │月，扣案之第一級毒│
│  │58分後之某│號與被告持有之上│        │        │品海洛因26小包（合│
│  │時，在台中│開門號聯絡，表明│        │        │計淨重3.65公克，包│
│  │縣清水鎮鰲│購買海洛因之意，│        │        │裝袋總重8.72公克）│
│  │新路 168巷│雙方即在左列時地│        │        │沒收銷燬；電子秤 1│
│  │38弄20號林│，由被告販賣 500│        │        │個沒收；未扣案之販│
│  │子欽住處前│元之海洛因與劉金│        │        │賣毒品所得 500元沒│
│  │          │智，劉金智並交付│        │        │收，如全部或一部不│
│  │          │500元與被告。   │        │        │能沒收時，以其財產│
│  │          │                │        │        │抵償之。          │
├─┼─────┼────────┼────┼────┼─────────┤
│18│96年11月 1│劉金智先以行動電│300元   │販賣第一│處有期徒刑拾伍年貳│
│  │日中午12時│話門號0926######│        │級毒品  │月，扣案之第一級毒│
│  │23分後之某│號與被告持有之上│        │        │品海洛因26小包（合│
│  │時，在台中│開門號聯絡，表明│        │        │計淨重3.65公克，包│
│  │縣清水鎮某│購買海洛因之意，│        │        │裝袋總重8.72公克）│
│  │萊爾富便利│雙方即在左列時地│        │        │沒收銷燬；電子秤 1│
│  │商店前    │，由被告販賣 300│        │        │個沒收；未扣案之販│
│  │          │元之海洛因與劉金│        │        │賣毒品所得 300元沒│
│  │          │智，劉金智並交付│        │        │收，如全部或一部不│
│  │          │300元與被告。   │        │        │能沒收時，以其財產│
│  │          │                │        │        │抵償之。          │
├─┼─────┼────────┼────┼────┼─────────┤
│19│96年11月 1│劉金智先以行動電│500元   │販賣第一│處有期徒刑拾伍年貳│
│  │日下午 3時│話門號0926######│        │級毒品  │月，扣案之第一級毒│
│  │14分後之某│號與被告持有之上│        │        │品海洛因26小包（合│
│  │時，在台中│開門號聯絡，表明│        │        │計淨重3.65公克，包│
│  │縣清水鎮大│購買海洛因之意，│        │        │裝袋總重8.72公克）│
│  │秀國小附近│雙方即在左列時地│        │        │沒收銷燬；電子秤 1│
│  │          │，由被告販賣 500│        │        │個沒收；未扣案之販│
│  │          │元之海洛因與劉金│        │        │賣毒品所得 500元沒│
│  │          │智，劉金智並交付│        │        │收，如全部或一部不│
│  │          │500元與被告。   │        │        │能沒收時，以其財產│
│  │          │                │        │        │抵償之。          │
├─┼─────┼────────┼────┼────┼─────────┤
│20│96年11月 2│劉金智先以行動電│500元   │販賣第一│處有期徒刑拾伍年貳│
│  │日下午 7時│話門號0926######│        │級毒品  │月，扣案之第一級毒│
│  │51分後之某│號與被告持有之上│        │        │品海洛因26小包（合│
│  │時，在台中│開門號聯絡，表明│        │        │計淨重3.65公克，包│
│  │縣清水鎮鰲│購買海洛因之意，│        │        │裝袋總重8.72公克）│
│  │峰路乙○○│雙方即在左列時地│        │        │沒收銷燬；電子秤 1│
│  │住處附近某│，由被告販賣 500│        │        │個沒收；未扣案之販│
│  │停車場    │元之海洛因與劉金│        │        │賣毒品所得 500元沒│
│  │          │智，劉金智並交付│        │        │收，如全部或一部不│
│  │          │500元與被告。   │        │        │能沒收時，以其財產│
│  │          │                │        │        │抵償之。          │
├─┼─────┼────────┼────┼────┼─────────┤
│21│96年11月 3│劉金智先以行動電│1000元  │販賣第一│處有期徒刑拾伍年貳│
│  │日上午 7時│話門號0926######│        │級毒品  │月，扣案之第一級毒│
│  │20分後之某│號與被告持有之上│        │        │品海洛因26小包（合│
│  │時，在台中│開門號聯絡，表明│        │        │計淨重3.65公克，包│
│  │縣清水鎮某│購買海洛因之意，│        │        │裝袋總重8.72公克）│
│  │萊爾富便利│雙方即在左列時地│        │        │沒收銷燬；電子秤 1│
│  │商店前    │，由被告販賣1000│        │        │個沒收；未扣案之販│
│  │          │元之海洛因與劉金│        │        │賣毒品所得1000元沒│
│  │          │智，劉金智並交付│        │        │收，如全部或一部不│
│  │          │1000元與被告。  │        │        │能沒收時，以其財產│
│  │          │                │        │        │抵償之。          │
├─┼─────┼────────┼────┼────┼─────────┤
│22│96年11月 3│劉金智先以行動電│400元   │販賣第一│處有期徒刑拾伍年貳│
│  │日下午 5時│話門號0926######│        │級毒品  │月，扣案之第一級毒│
│  │28分後之某│號與被告持有之上│        │        │品海洛因26小包（合│
│  │時，在台中│開門號聯絡，表明│        │        │計淨重3.65公克，包│
│  │縣清水鎮鰲│購買海洛因之意，│        │        │裝袋總重8.72公克）│
│  │新路 168巷│雙方即在左列時地│        │        │沒收銷燬；電子秤 1│
│  │38弄20號林│，由被告販賣 400│        │        │個沒收；未扣案之販│
│  │子欽住處前│元之海洛因與劉金│        │        │賣毒品所得 400元沒│
│  │          │智，劉金智並交付│        │        │收，如全部或一部不│
│  │          │400元與被告。   │        │        │能沒收時，以其財產│
│  │          │                │        │        │抵償之。          │
├─┼─────┼────────┼────┼────┼─────────┤
│23│96年11月 3│劉金智先以行動電│500元   │販賣第一│處有期徒刑拾伍年貳│
│  │日下午 7時│話門號0926######│        │級毒品  │月，扣案之第一級毒│
│  │58分後之某│號與被告持有之上│        │        │品海洛因26小包（合│
│  │時，在台中│開門號聯絡，表明│        │        │計淨重3.65公克，包│
│  │縣清水鎮鰲│購買海洛因之意，│        │        │裝袋總重8.72公克）│
│  │峰路乙○○│雙方即在左列時地│        │        │沒收銷燬；電子秤 1│
│  │住處附近某│，由被告販賣 500│        │        │個沒收；未扣案之販│
│  │停車場    │元之海洛因與劉金│        │        │賣毒品所得 500元沒│
│  │          │智，劉金智並交付│        │        │收，如全部或一部不│
│  │          │500元與被告。   │        │        │能沒收時，以其財產│
│  │          │                │        │        │抵償之。          │
├─┼─────┼────────┼────┼────┼─────────┤
│24│96年11月 4│劉金智先以行動電│500元   │販賣第一│處有期徒刑拾伍年貳│
│  │日中午12時│話門號0926######│        │級毒品  │月，扣案之第一級毒│
│  │8 分後之某│號與被告持有之上│        │        │品海洛因26小包（合│
│  │時，在台中│開門號聯絡，表明│        │        │計淨重3.65公克，包│
│  │縣清水鎮鰲│購買海洛因之意，│        │        │裝袋總重8.72公克）│
│  │峰路乙○○│雙方即在左列時地│        │        │沒收銷燬；電子秤 1│
│  │住處附近某│，由被告販賣 500│        │        │個沒收；未扣案之販│
│  │停車場    │元之海洛因與劉金│        │        │賣毒品所得 500元沒│
│  │          │智，劉金智並交付│        │        │收，如全部或一部不│
│  │          │500元與被告。   │        │        │能沒收時，以其財產│
│  │          │                │        │        │抵償之。          │
└─┴─────┴────────┴────┴────┴─────────┘


司法院資訊處製作；財團法人民間司法改革基金會備份。
